臺灣彰化地方法院刑事判決
109年度訴字第1129號
公  訴  人  臺灣彰化地方檢察署檢察官
被      告  陳進福


選任辯護人  高進棖律師
            劉錦勳律師
上列被告因違反廢棄物清理法案件，經檢察官提起公訴（109年
度偵字第8336號），本院依簡式審判程序判決如下：
    主  文
陳進福犯廢棄物清理法第四十六條第四款前段之非法清理廢棄物
罪，處有期徒刑壹年陸月。緩刑伍年，緩刑期間付保護管束，並
應於判決確定後參年內向公庫支付新臺幣參拾萬元，暨接受法治
教育拾小時。
    事實及理由
一、本件犯罪事實、證據及應適用之法條，除起訴書所載「稽查
    工作紀錄」更正為「環境稽查工作紀錄」、補充證據「被告
    於本院程序中之自白、彰化縣環境保護局110年3月4日彰環
    廢字第0000000000號函、廢木材清理合約書」外，餘均引用
    檢察官起訴書之記載（如附件）。
二、末查，被告前雖曾因故意犯罪受有期徒刑以上刑之宣告，然
    於103年11月29日執行完畢後，5年以內未曾因故意犯罪受有
    期徒刑以上刑之宣告等情，有臺灣高等法院被告前案紀錄表
    1份在卷可稽，被告犯後坦承犯行，並已將本案之廢棄物委
    由合法業者清理，有上開彰化縣環境保護局函文可參，堪信
    被告經此偵審程序及刑之宣告後，應知所警惕而無再犯之虞
    ，認以暫不執行其刑為當，爰依刑法第74條第1項第2款、第
    2項第4、8款、第93條第1項第2款規定，宣告緩刑5年，緩刑
    期間付保護管束，並應於判決確定後3年內向公庫支付新臺
    幣30萬元，暨接受法治教育10小時，以勵自新。
三、經查，被告於本院審理時已將彰化縣○○鎮○○○路000號內裝潢
    工程廢棄物移置其住所暫存，並與新國倉開發股份有限公司
    簽訂廢木材清理合約書清理前開廢棄物，顯已支付相當之費
    用，是本院認再予宣告沒收犯罪所得，顯有過苛之虞，爰依
    刑法第38條之2第2項之規定，不予宣告沒收或追徵。
四、依刑事訴訟法第273條之1第1項、第299條第1項前段、第310
    條之2、第454條第2項，廢棄物清理法第46條第4款前段，刑
    法第11條前段、第74條第1項第2款、第2項第4款、第8款、
    第93條第1項第2款、第38條之2第2項，判決如主文。
五、如不服本件判決，得自收受送達之日起20日內，向本院提起
    上訴。
本案經檢察官林裕斌提起公訴，檢察官林子翔到庭執行職務。
中　　華　　民　　國　　110 　年　　7 　　月　　26　　日
                  刑事第四庭    法  官     林怡君
以上正本證明與原本無異。
如不服本判決應於收受判決後20日內向本院提出上訴書狀，並應
敘述具體理由；其未敘述上訴理由者，應於上訴期間屆滿後20日
內向本院補提理由書（均須按他造當事人之人數附繕本）「切勿
逕送上級法院」。　　　　　　　　　 　　　　　　　　　 
中　　華　　民　　國　　110 　年　　7 　　月　　26　　日
                                書記官     馬竹君
附錄本案論罪科刑法條全文：
廢棄物清理法第46條
有下列情形之一者，處1年以上5年以下有期徒刑，得併科新臺幣
1千5百萬元以下罰金：
一、任意棄置有害事業廢棄物。
二、事業負責人或相關人員未依本法規定之方式貯存、清除、處
    理或再利用廢棄物，致污染環境。
三、未經主管機關許可，提供土地回填、堆置廢棄物。
四、未依第41條第1項規定領有廢棄物清除、處理許可文件，從
    事廢棄物貯存、清除、處理，或未依廢棄物清除、處理許可
    文件內容貯存、清除、處理廢棄物。
五、執行機關之人員委託未取得許可文件之業者，清除、處理一
    般廢棄物者；或明知受託人非法清除、處理而仍委託。
六、公民營廢棄物處理機構負責人或相關人員、或執行機關之人
    員未處理廢棄物，開具虛偽證明。
臺灣彰化地方檢察署檢察官起訴書
                                     109年度偵字第8336號
　　被　　　告　陳進福　男　00歲（民國00年0月0日生）
　　　　　　　　　　　　住彰化縣○○鄉○○村00鄰○○○路
　　　　　　　　　　　　00號
　　　　　　　　　　　　國民身分證統一編號：Z000000000號
上列被告因違反廢棄物清理法案件，業經偵查終結，認應該提起
公訴，茲將犯罪事實及證據並所犯法條分敘如下：
　　　　犯罪事實
一、陳進福係茂林工程行之實際負責人，明知其本身並未領有清
    除廢棄物之許可執照，不得從事廢棄物之清除，竟基於違法
    清除廢棄物之犯意，於民國109年1月間某日，受楊秀川(即
    楓川秀雅空間設計有限公司之負責人)之託，以新臺幣（以
    下同）約5000元之代價，處理蔡旭坤婦產科診所(設彰化縣○
    ○鎮○○○路000號)裝潢工程現場所產出之廢棄物。陳進福以1.
    2噸小貨車載出廢棄物後，並未循合法之管道處理，而是載
    至彰化縣芳苑鄉漢寶村漢崙橋附近的產業道路任意棄置。
二、案經彰化縣警察局芳苑分局報告偵辦。
　　　　證據並所犯法條
一、證據清單：
編號 證據方法 待證事項 ㈠ 被告陳進福於警詢及偵查中之供述。 被告坦承未領有清除廢棄物之許可執照，即受證人楊秀川之委託，代為清除廢棄物。惟被告辯稱，係委請某臨時工載該車廢棄物到漢寶村達軒環保公司做回收，不知為何後來會倒在漢崙橋附近的產業道路。 ㈡ 證人楊秀川之證詞。 證稱：本來廢棄物是工班自行處理所產生的廢棄物，但因為木工是從斗六來的師傅，對本地不熟，又快要過年了，才會請被告來處理。我們是以1車5000元至8000元請被告清運，事後有向業者請款。 ㈢ 彰化縣環境保護局稽查工作紀錄影本及現場照片2張。 彰化縣環保局人員於109年5月5日在彰化 縣芳苑鄉漢寶村漢崙橋附近的產業道路發現被告所傾倒的廢棄物，其中有「建全五金行」的出貨單，經循線查悉楓川秀雅空間設計有限公司及被告涉案情節。 
二、核被告所為，係違反廢棄物清理法第46條第4款未領有廢棄
    物清除許可文件，從事廢棄物清除罪嫌。被告犯罪所得5000
    元，請依法宣告沒收。
三、依刑事訴訟法第251條第1項提起公訴。
　　此  致
臺灣彰化地方法院
中　　華　　民　　國　 109　　年　  11　　月　   4    日
                              檢  察  官  林  裕  斌
本件正本證明與原本無異。
中　　華　　民　　國　 109　　年　  12　　月　   1  　日
　　　　　　　　　　　　　　　書  記  官  楊  自  剛
所犯法條：
廢棄物清理法第46條
有下列情形之一者，處 1 年以上 5 年以下有期徒刑，得併科新
臺幣 1 千 5 百萬元以下罰金：
一、任意棄置有害事業廢棄物。
二、事業負責人或相關人員未依本法規定之方式貯存、清除、處
    理或再利用廢棄物，致污染環境。
三、未經主管機關許可，提供土地回填、堆置廢棄物。
四、未依第 41 條第 1 項規定領有廢棄物清除、處理許可文件
    ，從事廢棄物貯存、清除、處理，或未依廢棄物清除、處理
    許可文件內容貯存、清除、處理廢棄物。
五、執行機關之人員委託未取得許可文件之業者，清除、處理一
    般廢棄物者；或明知受託人非法清除、處理而仍委託。
六、公民營廢棄物處理機構負責人或相關人員、或執行機關之人
    員未處理廢棄物，開具虛偽證明。
參考法條：
廢棄物清理法第41條
從事廢棄物清除、處理業務者，應向直轄市、縣（市）主管機關
或中央主管機關委託之機關申請核發公民營廢棄物清除處理機構
許可文件後，始得受託清除、處理廢棄物業務。但有下列情形之
一者，不在此限：
一、執行機關依第 5 條第 2 項、第 6 項、第 12 條第 1 項辦
    理一般廢棄物之回收、清除、處理、再利用。
二、依第 8 條規定緊急清理廢棄物所指定之設施或設備。
三、依第 14 條第 2 項規定依中央主管機關公告或核准之方式
    清除、處理一般廢棄物。
四、依第 18 條第 1 項規定回收、貯存、清除、處理一般廢棄
    物。
五、第 28 條第 1 項第 2 款、第 3 款第 2 目至第 5 目、第
    4 款之清除機具、處理設施或設備。
六、目的事業主管機關依第 33 條、第 34 條規定自行或輔導
    設置之處理設施。
七、中央主管機關會同中央目的事業主管機關依第 35 條第 1
    項設置之設施。
八、其他經中央主管機關公告者。
前項公民營廢棄物清除處理機構許可文件之核發，應副知中央主
管機關。
中華民國刑法第38條之1
犯罪所得，屬於犯罪行為人者，沒收之。但有特別規定者，依其
規定。
犯罪行為人以外之自然人、法人或非法人團體，因下列情形之一
取得犯罪所得者，亦同：
一、明知他人違法行為而取得。
二、因他人違法行為而無償或以顯不相當之對價取得。
三、犯罪行為人為他人實行違法行為，他人因而取得。
前二項之沒收，於全部或一部不能沒收或不宜執行沒收時，追徵
其價額。
第 1 項及第 2 項之犯罪所得，包括違法行為所得、其變得之物
或財產上利益及其孳息。
犯罪所得已實際合法發還被害人者，不予宣告沒收或追徵。